

SOBRE MI

Mi objetivo es desarrollarme tanto profesional como personalmente. Adquirir nuevos conocimientos y experiencias crecer en el campo de la programación.

Me considero una persona ProActiva responsable, comprometida con habilidades comunicativas, resolutivas y con alta capacidad de organización.

CONTACTO

- Calle de Arganda 4, Comunidad de Madrid, España
- fer_zalazar@hotmail.com
- +34 617 75 40 45
- in in/fernandozalazar

FORMACIÓN

CODER HOUSE

Desarrollo Web Full Stack Duracion 2021 - Presente

 UNIVERSIDAD TECNOLOGICA NACIONAL (UTN)

Tecnicatura en Programación Duracion 2020 - 2021

UNIVERSIDAD DE MORON (UM)
 Abogacía
 Duración 2016-2020

HABILIDADES

- HTML & CSS
- Grid & FlexBox
- Bootstrap
- SASS
- SEO
- Git & Git Hub
- Adobe Ilustrator
- Resolucion de problemas

- JavaScript
- JQuery
- Ajax
- AOS animation
- React JS
- APIs
- Node JS
- Progamacion Backend (en progreso)

EXPERIENCIA LABORAL

Estudio Jurídico MRKG

03 / 2020 - 06/2022 | DESARROLLADOR FRONTEND

- Desarrollador Frontend
- Desarrollo de sitios web con WordPress.
- Cree publicaciones en redes sociales y sitios web con HTML CSS Y JavaScript
- Todas ellas poseen responsive y SEO

Justicia de Faltas 01 / 2017 - 12/2019

- Administración de Tareas
- Atención al Publico
- Caratulación
- Computación